臺灣南投地方法院行政訴訟判決
110年度交字第32號
原      告  許介鴻  
被      告  交通部公路總局臺中區監理所南投監理站

代  表  人  魏武盛  
訴訟代理人  陳勝芳  
上列當事人間交通裁決事件，原告不服110 年7 月26日投監四字
第65-Z00000000號裁決，提起行政訴訟，本院判決如下： 
    主  文
一、原告之訴駁回。
二、訴訟費用由原告負擔。 
    事實及理由
一、按交通裁決事件之裁判，得不經言詞辯論為之。行政訴訟法
    第237 條之7 定有明文。本件係交通裁決事件，依前揭規定
    ，爰不經最後言詞辯論，逕為裁判。
二、爭訟概要：
    原告於110年5月8日12時52分許駕駛車牌號碼000-00號職業
    大貨車（下稱系爭車輛），行經國道3號南向234.2公里名間
    地磅站前（下稱名間南向地磅站），未依號誌指示過磅，為
    同向之後車以行車記錄器攝錄影像向內政部警政署國道公路
    警察局第七公路警察大隊名間分隊（下稱舉發機關）檢舉，
    經舉發機關員警依違反道路交通管理處罰條例（下稱處罰條
    例）第29條之2第4項規定填製舉發日期110年6月15日國道警
    交字第Z00000000號舉發違反道路交通管理事件通知單（下
    稱舉發通知單）舉發，記載應到案日期為110年7月30日。嗣
    原告於110年6月25日向交通部公路總局臺中區監理所屬南投
    監理站（下稱南投監理站）提出交通違規案件陳述書，經南
    投監理站向舉發機關函查結果，仍認違規事實明確，遂以11
    0年7月21日以中監投站字第1100166027號函通知原告仍應依
    章處罰，嗣於110年7月26日依處罰條例第29條之2第4項規定
    ，以投監四字第65-Z00000000號裁決書裁處原告罰鍰90,000
    元並記違規點數2點（下稱原處分）。原告不服，提起行政
    訴訟。
三、原告起訴主張及聲明：
  ㈠主張要旨：
    原告於上開時、地駕駛系爭車輛行經名間南向地磅站時，因
    名間南向地磅站前之號誌燈並未亮起，地磅站人員可能在休
    息，故原告認當時應不須過磅，並非故意拒絕過磅。
  ㈡聲明：原處分撤銷。
四、被告答辯及聲明：
  ㈠答辯要旨：
    名間南向地磅站前設有「前1公里載重大貨車過磅」標示牌
    及閃光號誌過磅指示牌，已明顯告知駕駛人應過磅，且於系
    爭車輛通過地磅站之前，尚有其他大貨車進入地磅站過磅，
    故當時地磅站前方之號誌燈應有正常運作狀態，駕駛人應依
    法應過磅。
  ㈡聲明：如主文第1 項所示。
五、本件如爭訟概要欄所述之事實，有舉發通知單、交通違規案
    件陳述書、舉發機關110年7月6日國道警七交字第110770106
    3號函、南投監理站110年7月21日中監投站字第1100166027
    號函、原處分及送達證書、汽車車籍查詢資料在卷可稽。
六、本院之判斷： 
  ㈠汽車裝載貨物行經設有地磅處所，應依標誌、標線、號誌指
    示，或交通勤務警察或依法令執行交通稽查任務人員之指揮
    停車過磅，道路交通安全規則第77條第9 款定有明文。次按
    汽車裝載貨物行經設有地磅處所5 公里內路段，未依標誌、
    標線、號誌指示或不服從交通勤務警察或依法令執行交通稽
    查任務人員之指揮過磅者，處汽車駕駛人9 萬元罰鍰，並得
    強制其過磅。汽車駕駛人有下列各款所列條款之一者，除依
    原條款處罰鍰外，並予記點：二、有…第29條之2 第1 項、
    第2 項、第4 項情形之一者，各記違規點數2 點。處罰條例
    第29條之2 第4 項、第63條第1 項第2 款分別定有明文。揆
    諸上開立法意旨，在於有效遏止裝載貨物之汽車因超重違規
    肇事，是立法者授權警察機關針對「載運貨物車輛」加強稽
    查，為避免部分載重車輛不聽從指揮過磅，或以消極方式抗
    拒過磅，甚至拒絕停車接受稽查或棄車而逃逸，致汽車裝載
    貨物超重之取締困難，執法落空，造成行車安全之危害，方
    制訂本規定，以維交通秩序。
  ㈡經查：原告於上開時、地駕駛系爭車輛行經名間南向地磅站
    時並未過磅一節，業如前述；又依被告所提供之採證光碟，
    勘驗結果為：畫面右前方有「閃光燈亮時載重大貨車過磅」
    之指示牌，指示牌上之黃色閃光燈亮起，系爭車輛在檢舉民
    眾車輛之前方，系爭車輛行經上開指示牌後並未進入名間南
    向地磅站過磅，同時有其他大貨車在地磅站內過磅，另有一
    台車已過磅完，駛入高速公路。則在原告駕駛系爭車輛行經
    名間南向地磅站前之「閃光燈亮時載重大貨車過磅」之指示
    牌時，當時該指示牌之黃色閃光燈乃正常開啟，且尚有其他
    車輛進入名間南向地磅站過磅；又依舉發照片所示（見本院
    卷第61頁），該指示牌標誌之字體清晰、大小適中，標誌牌
    前方亦未遭遮蔽，亦無任何標示不清或難以遵循指示標誌過
    磅之處。是以，原告確有「汽車裝載貨物行經設有地磅處所
    5 公里內路段，未依標誌、號誌指示過磅」之違規行為。從
    而，被告依處罰條例第29條之2 第4 項、第63條第1 項第2 
    款對原告裁處9 萬元罰鍰，並記違規點數2 點之原處分內容
    ，核無違誤。
　㈢本件判決基礎已臻明確，兩造其餘之攻擊防禦方法及訴訟資
    料，經本院斟酌後，核與判決不生影響，無一一論述之必要
    ，併予敘明。
七、結論：原處分合法，原告訴請撤銷原處分為無理由，應予駁
    回。  
中　　華　　民　　國　　110 　年　　11　　月　　29　　日
　　　　　　　　　行政訴訟庭　法　官　鄭順福
上為正本係照原本作成。
如不服本判決，應於判決送達後20日內，向本院提出上訴狀並表
明上訴理由（原判決所違背之法令及其具體內容或依訴訟資料可
認為原判決有違背法令之具體事實），其未載明上訴理由者，應
於提出上訴後20日內向本院補提理由書（上訴狀及上訴理由書均
須按他造人數附繕本，如未按期補提上訴理由書，則逕予駁回上
訴），並應繳納上訴裁判費新臺幣750 元。
中　　華　　民　　國　　110 　年　　11　　月　　 29 　日
                              書記官  施涵雯